【裁判字號】    96,易,3114
【裁判日期】    970915
【裁判案由】    竊盜
【裁判全文】
臺灣高雄地方法院刑事判決              96年度易字第3114號
公  訴  人  臺灣高雄地方法院檢察署檢察官
被      告  丁○○
                    （另案於臺灣高雄監獄執行中）
上列被告因竊盜案件，經檢察官提起公訴（96年度偵字第26852
號），嗣因被告就被訴事實為有罪之陳述，經合議庭裁定由受命
法官獨任適用簡式審判程序審理，本院判決如下：
    主  文
丁○○犯攜帶兇器竊盜罪，累犯，處有期徒刑壹年，扣案之十字
螺絲起子壹支、活動板手壹支均沒收。
    事  實
一、丁○○曾因犯加重竊盜罪，經本法院以95年度易字第129 號
    判處有期徒刑1 年確定，甫於民國96年3 月6 日縮刑執行完
    畢；猶不知悔改，仍基於為自己不法所有之意圖，於96年9
    月13日下午3 時許，攜帶其所有客觀上具有危險性之兇器十
    字螺絲起子、活動板手各1 支，進入高雄縣大寮鄉○○○路
    67號（起訴書誤載為39號）無人看守之「鳳信加油站」空屋
    內，以上開兇器工具拆卸屋內屬乙○○所任職之電信工程行
    保管之鋁門窗支架3 支而竊取之，得手後仍留在現場敲打門
    框的螺絲尚未離去之際，經警於同日下午5 時許，巡邏經過
    上址時當場查獲，並扣得上開十字螺絲起子、活動板手各1
    支。
二、案經高雄縣政府警察局林園分局報告臺灣高雄地方法院檢察
    署檢察官偵查起訴。
    理  由
一、按本件被告所犯係死刑、無期徒刑、最輕本刑為3 年以上有
    期徒刑以外之罪，其於準備程序就被訴事實為有罪之陳述，
    經受命法官告知簡式審判程序之旨，並聽取其與公訴人之意
    見後，合議庭認無不得或不宜改依簡式審判程序進行之情事
    ，依刑事訴訟法第273 條之1 第1 項、第284 條之1 規定，
    裁定本件由受命法官獨任進行簡式審判程序，合先述明。
二、上揭犯罪事實，業據被告於本院審理中就竊盜既遂之犯行坦
    承不諱，並有證人乙○○於警詢之陳述、警卷內所附保管人
    乙○○領回失竊物之領據1 張、蒐證照片6 張（警卷第24頁
    至第26頁）、扣押筆錄、扣押物品目錄表，及證人即當場查
    獲本件竊案之警員甲○○於本院審理時證稱：本件竊案係伊
    所查獲，那天巡邏到那個地方聽到那邊有聲音，伊等就上去
    看，就看到被告在那邊用扣案之螺絲起子、活動板手敲打門
    框，被告已將所欲竊取之鋁門窗支架3 張拆下來置放於地上
    ，因敲打門框的螺絲所以有敲打的聲音，警卷內第24至26頁
    所附照片即是被告拆下來的門框等語（本院97年6 月30日審
    判筆錄第2 頁）可稽。且由警卷第25、26頁上方照片及證人
    甲○○上述證詞均可知，被告確已將其所要竊取之鋁門窗支
    架拆下，只是因想將鋁門框支架上的螺絲拆下來才留於現場
    ，故被告顯已建立自己對於竊得物品之持有關係而切斷原所
    有人對上開物品之持有關係，則被告於查獲時雖尚未離去現
    場亦無礙於竊盜犯行之既遂，本案事證明確，被告犯行堪以
    認定。
三、按刑法第321 條第1 項第3 款之攜帶兇器竊盜罪，係以行為
    人攜帶兇器竊盜為其加重條件，此所謂兇器，其種類並無限
    制，凡客觀上足對人之生命、身體、安全構成威脅，具有危
    險性之兇器均屬之，且祇須行竊時攜帶此種具有危險性之兇
    器為已足，並不以攜帶之初有行兇之意圖為必要（最高法院
    79年臺上字第5253號判例足資參照），而被告行竊所用之十
    字螺絲起子、活動板手各1 支，由警卷照片觀察即可知係鐵
    製物品，質地堅硬，客觀上顯足以對人之生命、身體構成威
    脅，自屬兇器無疑，核被告所為，係犯刑法第321 條第1 項
    第3 款之攜帶兇器竊盜罪。檢察官原起訴被告所犯法條為刑
    法第321 條第2 項、第1 項第3 款之攜帶兇器竊盜未遂罪，
    嗣因如上所述證人甲○○於本院審理時證稱查獲本件竊案時
    被告已將所欲竊取之鋁門窗支架3 張拆下來置放於地上等，
    其後公訴檢察官即於本院審理時當庭變更起訴罪名為刑法第
    321 條第1 項第3 款之攜帶兇器竊盜罪（本院97年9 月1 日
    審判筆錄第6 頁，被告就竊盜既遂犯罪仍坦承犯行），本院
    自毋庸再予變更起訴法條。被告前曾因加重竊盜案件，經本
    院以95年度易字第129 號判處有期徒刑1 年確定，甫於民國
    96年3 月6 日縮短刑期執行完畢，有臺灣高等法院被告前案
    紀錄表1 份在卷可稽，其於有期徒刑執行完畢後，5 年內故
    意再犯本件有期徒刑以上之罪，為累犯，應依刑法第47條第
    1 項規定加重其刑。爰審酌被告正值青壯，理應尋求正途賺
    取財物，而其之前已有數次竊盜行為，惟因屬連續竊盜經本
    院以95年度易字第129 號判決宣告有期徒刑1 年，此有本院
    上開判決影本可參；被告遭科處之上開刑期甫執行完畢未久
    ，竟又心存僥倖，持客觀上足以對人之生命、身體構成威脅
    之兇器為本案犯行，侵害他人生命、身體、財產安全，惡性
    非輕，惟念其自始坦承犯行，及行竊所得財物之價值與本案
    犯行構成累犯等一切情狀，量處如主文所示之刑（本院95年
    度易字第129 號判決就被告連續犯加重竊盜罪固曾判處被告
    有期徒刑1 年，惟查該判決既係基於被告有連續竊盜行為而
    判處被告較重刑度，被告再犯本次竊盜則僅1 個犯罪行為，
    行為雖構成累犯，但刑度應不能逕以本院上開判決為基礎加
    以考量，故公訴檢察官雖就被告之科刑部分具體求刑之1 年
    4 月，惟本院認該等刑度對被告本件犯行尚屬過重，另依上
    開量刑因素對被告科處刑責，並予述明）。
四、另查扣案之十字起子1 支，為被告所有並係供犯本罪所用之
    物，業據其供明在卷；而被告雖稱其於行竊當時所持之活動
    板手1 支係伊在現場撿到的云云，惟查被告於偵查中係稱「
    身上還有帶活動板手」等語（參96年度偵字第26852 號卷第
    30頁等語），可知活動板手顯係其自行攜帶至竊案現場，則
    被告於本院審理時才稱活動板手係在現場撿到的之說詞顯不
    可採，該活動板手既係被告攜帶至竊案現場，常情上顯為被
    告所有，且亦是供被告犯本罪所使用，依刑法第38條第1 項
    第2 款規定，均予宣告沒收。
據上論斷，應依刑事訴訟法第273 條之1 第1 項、第284 條之1
、第299 條第1 項前段，刑法第321 條第1 項第3 款、第47條第
1 項、第38條第1 項第2 款，判決如主文。
本案經檢察官丙○○到庭執行職務。
中    華    民    國    97    年    9     月    15    日
                  刑事第九庭    法  官  黃紀錄
以上正本證明與原本無異。
如不服本判決應於收受本判決後10日內向本院提出上訴書狀，並
應敘述具體理由，如未敘述上訴理由者，應於上訴期間屆滿後20
日內補提理由書狀於本院（均須按他造當事人之人數附繕本）「
切勿逕送上級法院」。
中    華    民    國    97    年    9     月    15    日
                                 書記官  林志衡
附錄本件論罪科刑法條
中華民國刑法第321條
犯竊盜罪而有左列情形之一者，處6月以上、5年以下有期徒刑：
一  於夜間侵入住宅或有人居住之建築物、船艦或隱匿其內而犯
    之者。
二  毀越門扇、牆垣或其他安全設備而犯之者。
三  攜帶兇器而犯之者。
四  結夥三人以上而犯之者。
五  乘火災、水災或其他災害之際而犯之者。
六  在車站或埠頭而犯之者。
前項之未遂犯罰之。


司法院資訊處製作；財團法人民間司法改革基金會備份。
